臺灣臺中地方法院刑事判決
                                     109年度易字第2270號
聲  請  人  臺灣臺中地方檢察署檢察官
被      告  黃琦政




上列被告因違反毒品危害防制條例案件，經檢察官聲請以簡易判
決處刑（109年度毒偵字第1394號），本院受理後（109年度中簡
字第1736號）認不宜以簡易判決處刑，改依通常程序審理，判決
如下：
    主    文
黃琦政施用第二級毒品，累犯，免刑。扣案之附著甲基安非他命
吸食器壹組沒收銷燬之。
    犯罪事實
一、黃琦政基於施用第二級毒品甲基安非他命之犯意，於民國（
    下同）109年2月14日下午7時許，在臺中市○○區○○街000
    巷00號住處內，將甲基安非他命置入玻璃球內燒烤吸食之方
    式，施用甲基安非他命1 次。嗣因另涉他案，為警於109年2
    月15日上午11時42分許持搜索票至其上址住處執行搜索，當
    場扣得附著甲基安非他命難以析離之吸食器1 組，另徵得其
    同意，於同日下午2時38分許採集其尿液送驗而查獲上情。
二、案經臺中市政府警察局豐原分局報告臺灣臺中地方檢察署檢
    察官偵查後聲請以簡易判決處刑。
    理    由
一、上開犯罪事實，業據被告黃琦政於警、偵詢及本院審理時均
    坦承不諱（見毒偵卷第47、101～102頁、本院易字卷第24、1
    49 頁）；且被告經警採集尿液後，送正修科技大學超微量
    科技中心鑑驗結果，被告尿液呈施用甲基安他命後之安非他
    命及甲基安非他命陽性反應，有勘查採驗同意書、臺中市政
    府警察局豐原分局委託鑑驗尿液代號與真實姓名對照表、前
    揭科技中心尿液檢驗報告在卷可稽（見毒偵卷第65、67、69
    頁）；復扣得吸食器1 組，經送衛生福利部草屯療養院鑑驗
    ，確檢出第二級毒品甲基安非他命，有該療養院109年5 月7
    日草療鑑字第1090400592號鑑驗書附卷可佐（見毒偵卷第11
    7 頁），足認被告之自白與事實相符，其施用第二級甲基安
    非他命之事實，應堪認定。
二、核被告黃琦政所為，係犯毒品危害防制條例第10條第2 項之
    施用第二級毒品罪。惟被告行為後，毒品危害防制條例（下
    稱同條例）修正後，並於109年7月15日施行，而犯同條例第
    10條之罪者，檢察官應先將被告送勒戒處所觀察、勒戒；觀
    察、勒戒後，檢察官依據勒戒處所之陳報，認受觀察、勒戒
    人無繼續施用毒品傾向者，應即釋放，並為不起訴之處分；
    依前項規定為觀察、勒戒或強制戒治執行完畢釋放後，3 年
    後再犯第10條之罪者，適用前二項之規定。又同條例修正施
    行後，審判中之案件，由法院依修正後規定處理；依修正後
    規定應為不起訴處分者，法院應為免刑之判決，此有修正後
    同條例第20條第1項、第2項前段、第3項、第35條之1第2 款
    分別定有明文。查本案被告施用第二級毒品之行為，係於毒
    品危害防制條例109年7月15日修正生效施行前所為，且於10
    9年7月15日前之109年6月20日經檢察官起訴並繫屬於本院，
    有臺灣臺中地方檢察署109年6 月20日中檢增李（如）109毒
    偵1394字第1099059462號函上本院收案戳章可佐（見本院中
    簡卷第9 頁），揆諸前開規定，本案應依修正後之毒品危害
    防制條例規定處理。
三、查被告前於102年4月10日因施用毒品案件，經本院以102 年
    度毒聲字第546 號裁定送觀察、勒戒後，認無繼續施用毒品
    之傾向，於102年11月7日執行完畢出所，嗣經臺灣臺中地方
    檢察署檢察官以102年度毒偵字第1696 號不起訴處分確定，
    有臺灣高等法院被告前案記錄表、前揭裁定及不起訴處分書
    在卷可按（見本院中簡卷第32、33、35頁）；則被告本案所
    犯施用第二級毒品之行為係於109年2月14日所為，與前揭前
    案觀察勒戒執行完畢出所日即102年11月7日相距已逾3 年以
    上，本院依修正後毒品危害防制條例第20條第1項、第3項、
    第35條之1第2款前段規定，以109 年度易字第2270號裁定被
    告送觀察、勒戒，嗣經認有繼續施用毒品之傾向，再由本院
    以109 年度易字第2270號裁定被告令入戒治處所強制戒治，
    惟被告不服本院強制戒治之裁定提起抗告，復經臺灣高等法
    院臺中分院以110年度抗字第425號裁定撤銷原裁定，再由法
    務部○○○○○○○○以110年3月26日修正後之有無繼續施用毒品傾
    向之評估標準重新評估，認被告無繼續施用毒品傾向，此有
    前開等裁定、該所110年4月1日中戒所衛字第11010002220號
    函附之有無繼續施用毒品傾向證明書及有無繼續施用毒品傾
    向評估標準紀錄表附卷可參（見本院易字卷第81、83、85頁
    ），是依同條例第20條第2 項前段之規定，被告既經評定為
    無繼續施用毒品之傾向，且本案被告之施用毒品犯行雖係於
    毒品危害防制條例修正施行前所為，且係同條例修正施行前
    之109年6月20日已繫屬本院，已敘明於前，是依修正後之毒
    品危害防制條例第35條之1第2款之規定，本案既係審判中之
    案件，當應為免刑之判決。
四、又被告黃琦政104年間因施用第二級毒品犯行，經本院以104
    年度豐簡字第257號判決，判處有期徒刑3 月確定（下稱第1
    案）；同年間又為施用第二級毒品犯行，由本院以104 年度
    豐簡字第546號判決，判處有期徒刑4月確定（下稱第2 案）
    ；105年間再犯肇事逃逸等罪，經本院以105年度交訴字第15
    0 號判決，就肇事逃逸罪判處有期徒刑1年4月、妨害公務罪
    判處有期徒刑3 月（至另犯過失傷害及竊盜等罪分別判處拘
    役之刑）確定（下稱第3案）；105年間又因施用第二級毒品
    犯行，由本院以105年度豐簡字第243號判決判處有期徒刑5 
    月確定（下稱第4案）；105年間再因竊盜罪，經本院以105 
    年度中簡字第1301號判決就竊盜罪判處有期徒刑3月，共5罪
    ，另竊盜罪判處有期徒刑2月，應執行有期徒刑10月確定（
    下稱第5案）；105年間復為施用第二級毒品犯行，經本院以
    105年度中簡字第1688號判決判處有期徒刑4月確定（下稱第
    6案）；上開第1案與第3案之肇事逃逸等罪刑，經本院於107
    年3月19日以107年度聲字第980號裁定應執行有期徒刑1年5
    月，且該裁定於107年4月3日確定（下稱第7案；惟第1案之
    罪刑於第7案定應執行刑裁定之裁判日及確定日之前，業於1
    04年8月19日易科罰金執行完畢）；上開第2案與第4案之罪
    刑，經本院以105年度聲字第2910號裁定應執行有期徒刑8月
    確定，且於106年12月12日執行完畢（下稱第8案）；又上開
    第5 案之數竊盜罪刑與第6案之施用毒品罪刑，經本院105年
    度聲字第4692號裁定應執行有期徒刑1年1月確定（下稱第9 
    案）；復就上開第9案裁定應執行刑之各罪刑與第3案之妨害
    公務罪刑，由本院以107年度聲字第764號裁定應執行有期徒
    刑1年3月確定（下稱第10案）等情，均有臺灣高等法院被告
    前案紀錄表可按（見本院易字卷第107～122頁）；且僅上開
    第1 案所判處之有期徒刑及第8 案裁定應執行之有期徒刑分
    別於前述時日分別執行完畢，而被告5 年內故意再犯本案有
    期徒刑以上之罪，應依刑法第47條第1項之規定，論以累犯
    。至其餘第7、10案之裁定分別所定之應執行刑，均因假釋
    遭撤銷，須執行殘刑6月19日，且延至109年9月2 日才開始
    執行上開殘刑，該殘刑開始執行之日已在本案被告施用毒品
    犯行之後，是以此部分之罪刑自不得作為被告是否構成累犯
    之考量。又被告所為本案之罪，依法既為免刑之諭知，已如
    前述，當無累犯規定是否加重其刑之法律效果適用之可能，
    併予敘明。
五、扣案之吸食器1 組，既係被告施用甲基安非他所用之物，業
    據其於警詢時供承甚明（見偵卷第47頁），且經鑑驗後驗得
    該吸食器仍附著有甲基安非他命難以析離，已敘明於前，當
    係查獲之毒品，仍依毒品危害防制條例第18條第1 項前段規
    定，諭知沒收銷燬之。
據上論斷，應依刑事訴訟法第299條第1項但書，毒品危害防制條
例第10條第2項、第20條第2項前段、第18條第1 項前段，修正後
毒品危害防制條例第35條之1第2款，刑法第11條、第47條第1項
，判決如主文。
本案經檢察官郭景銘聲請簡易判決處刑，檢察官李濂到庭執行職
務。
中　　華　　民　　國  　110 　　年　　9　 　月　　8　 日
                    刑事第八庭  法  官  高思大
上正本證明與原本無異。
如不服本判決應於收受送達後20日內向本院提出上訴書狀，並應
敘述具體理由；其未敘述上訴理由者，應於上訴期間屆滿後20日
內向本院補提理由書（均須按他造當事人之人數附繕本）「切勿
逕送上級法院」。
                                書記官  黃聖心
中　　華　　民　　國  　110 　　年　　9　 　月　　9 　日
附錄本案論罪科刑法條：
【毒品危害防制條例第10條第2項】
施用第二級毒品者，處3年以下有期徒刑。